臺灣新竹地方法院交通事件裁定　　　　　　　94年度交聲字第263號
移送機關即
原處分機關　交通部公路總局新竹區監理所新竹市監理站
異　議　人
即受處分人　甲○○
上列異議人即受處分人因違反道路交通管理處罰條例案件，對於
交通部公路總局新竹區監理所新竹市監理站民國九十四年九月二
十日竹監新四字第裁五一－Ｅ00000000號違反道路交通
管理事件裁決書處分，聲明異議，本院裁定如下：
    主  文
異議駁回。
    理  由
一、異議意旨略以：異議人車停於私人收費土地上而且在紅線水
    溝蓋內，後輪並未佔用行人道上，警方依法執行拖吊不當，
    有竊盜侵佔之嫌，且舉發警員選擇性地拖吊，地上沒有留下
    車子之車號，害其當時尋覓不著車輛，爰依法聲明異議，請
    求撤銷原處分云云。
二、原處分意旨略以：異議人即受處分人甲○○於民國九十四年
    八月二十一日下午二時五十五分駕駛車牌號碼八五五八－Ｈ
    Ｊ號自小客車在新竹市○○街被新竹市警察局交通隊掣開竹
    市警交字第Ｅ00000000號違規通知單（下稱舉發通
    知單）舉發於紅磚人行道停車，違反道路交通管理處罰條例
    第五十六條第一項第一款規定。詎異議人接獲舉發通知單後
    不服向交通部公路總局新竹區監理所新竹市監理站陳述，經
    轉請新竹市警察局查證，新竹市警察局於九十四年八月三十
    一日以竹市警交字第○九四○○三四一八一號函查覆：「…
    陳君所有八五五八－ＨＪ號自小客車於九十四年八月二十一
    日在本市○○街佔用人行道違規停車，違規事實明確…。」
    惟異議人對上開答覆仍不服，交通部公路總局新竹區監理所
    新竹市監理站即於九十四年九月二十日依據所舉發之違規事
    實、違反道路交通管理事件統一裁罰基準及處理細則第四十
    一條第四項、第四十四第一項規定，掣開竹監新四字第裁五
    一－Ｅ00000000號違反道路交通管理事件裁決書，
    認異議人於九十四年八月二十一日下午二時五十五分許，在
    新竹市○○街有在禁止臨時停車處所停車之違規行為，並裁
    罰異議人罰鍰新臺幣（下同）九百元整，且於當日由異議人
    於交通部公路總局新竹區監理所新竹市監理站臨櫃簽收完成
    送達程序；本案既經新竹市警察局查證違規事員明確且違規
    採證照片明白顯示異議人車輛確係停放在人行道上，本站依
    道路交通管理處罰條例第五十六條第一項第一款規定裁處異
    議人罰緩九百元整，應無違誤等語。
三、按「橋樑、隧道、圓環、障礙物對面、鐵路平交道、人行道
    、行人穿越道、快車道等處，不得臨時停車」，道路交通安
    全規則第一百十一條第一項第一款定有明文；而「人行道，
    指為專供行人通行之騎樓、走廊，及劃設供行人行走之地面
    道路，與人行天橋及人行地下道」，道路交通管理處罰條例
    第三條第三款定有明文，另依同條例第五十六條第一項第一
    款規定汽車駕駛人，在禁止臨時停車處所停車者，處新台幣
    六百元以上一千二百元以下罰鍰。是以，針對專供行人通行
    之騎樓、走廊，其所有權固歸屬於私人，然為維護公眾通行
    之安全及便利依前開規定，仍不得臨時停車。
四、經查：
（一）本件系爭道路之新竹市○○街路段為單向一線道，兩側均
      繪有紅色實線之道路，係一全日時段兩側人行道禁止停車
      之道路，此有證人即新竹市警察局交通隊警員彭瑞良於本
      院九十四年十一月十四日下午一時五十分庭訊所呈之現場
      拍攝照片二張附卷可參，先予敘明。
（二）異議人雖以該處所為私人收費土地上而且車停於在紅線水
      溝蓋內，後輪並未佔用行人道上為本件異議理由，並於本
      院九十四年十月十九日上午十一時庭訊中提出該處所土地
      登記第二類謄本影本佐證，惟查：關於本件異議人當時停
      車之確實位置，係在新竹市○○街路段之紅磚人行道上，
      此有新竹市警察局於九十四年十月十二日以竹市警交字第
      ○九四○○三九六四八號函所附之舉發交通違規事件採證
      照片三張在卷可稽，縱該紅磚人行道為私人所有，然「人
      行道」，依前揭道路交通安全規則第一百十條第一項第一
      款明文規定，為不得臨時停車之路段，則異議人仍將其所
      駕駛之八五五八－ＨＪ號自小客車停放該處，是異議人違
      規停車之事實，至臻明確。
（三）異議人另以執法警員係選擇性的拖吊，質疑為何沒有拖吊
      機車，又拖吊的現場沒有標明車號等語置辯，然查：
  １、本件係異議人違規將其自小客車停放在禁止臨時停車之紅
      磚人行道而遭執勤警員舉發拖吊，依論述如前，據警員所
      提出之舉發照片所示，在該處紅磚人行道上停放之車輛，
      均違反前開所述交通法規，異議人不得以他人違規行為未
      受規制為自己違規行為合理化之理由，核先敘明。再據證
      人即新竹市警察局交通隊警員張義淦於本院九十四年十一
      月十四日下午一時五十分庭訊結證稱：他於九十四年八月
      二十一日舉發本案交通違規事件的下午，一共舉發了幾十
      輛汽車，至於機車部分是由東勢廠舉發拖吊的等語，並當
      庭庭呈拖吊照片二張為證，是證人即新竹市警察局交通隊
      警員彭瑞良於並無異議人所謂選擇性的拖吊之情事，異議
      人未經查證即直指舉發警員僅就其違規事由加以處罰，顯
      有主觀偏見之誤解。
  ２、再依新竹市警察局於九十四年十月十二日以竹市警交字第
      ○九四○○三九六四八號函所附之舉發交通違規事件第三
      張採證照片所示，警員於逕行舉發異議人違規臨時停車行
      為予以拖吊後，仍在紅磚人行道外之地面留存字跡警示，
      應無異議人所稱未留舉發字跡之情，且論其實質，不論係
      因異議人自身緣由而未注意現場留存字跡，抑字跡遭其他
      原因而磨蝕消逝，甚或舉發人員漏未註記字跡在現場而有
      不當，均無解於異議人因停車違規而應負起之責任，異議
      人以此事由置辯，無礙其違規行為之認定。
（三）按刑法上之竊盜罪係指行為人出於不法取得之意圖，未得
      他人同意，以和平之非暴力手段，取走其持有物，破壞他
      人對其持有物之持有支配關係，而使自己或第三人成為該
      物之持有人，取得該物之支配管領力；另侵占罪則係行為
      人出於不法取得之意圖，而不法取得自己原已持有他人之
      物之所有權，亦即係易持有為所有之取得行為。本件舉發
      警員係依異議人違規之行為，依法掣單逕行舉發並拖吊，
      為執行公務之行為，主觀上並無謀取自己或第三人不法利
      益之意圖，不該當於刑法竊盜、侵占之構成要件，異議人
      指稱舉發警員執行職務之行為構成刑法之侵占或竊盜等罪
      ，顯屬無據。
五、綜上所述，異議人甲○○於原舉發通知單載時間、地點，將
    所有車號八五五八－ＨＪ號自小客車停放在禁止臨時停車之
    人行道上之違規事實明確，舉發警員依法掣發逕行舉發通知
    單且予拖吊，符合法制，異議人之異議理由均不足取，原處
    分機關依首揭法條裁處罰鍰九百元，並無違誤，應予維持。
    本件異議為無理由，應予駁回。
六、據上論斷，應依道路交通案件處理辦法第十九條，裁定如主
    文。
中　　華　　民　　國　　94　　年　　12　　月　　15　　日
                  交通法庭法　官　劉兆菊
以上正本證明與原本無異。
如不服本裁定，應於裁定送達後五日內向本院提出抗告狀。
中　　華　　民　　國　　94　　年　　12　　月　　20　　日
                          書記官　龔紀亞
